臺灣高等法院臺中分院刑事判決
111年度上訴字第1232號
上  訴  人  
即  被  告  林東茂


選任辯護人  陳彥仰律師（法扶律師）
上列上訴人即被告因違反毒品危害防制條例案件，不服臺灣臺中
地方法院110年度訴字第1888號，中華民國111年3月31日第一審
判決（起訴案號：臺灣臺中地方檢察署110年度偵字第27733號）
，提起上訴，本院判決如下：
    主  文
原判決撤銷。
林東茂犯如附表一所示之罪，均累犯，各處如附表一所示之刑及
沒收。應執行有期徒刑捌年陸月。
    犯罪事實
一、林東茂雖知甲基安非他命係毒品危害防制條例第2條第2項第
    2款所列管之第二級毒品，不得非法持有、販賣，竟仍基於
    販賣第二級毒品甲基安非他命以營利之犯意，分別於附表一
    所示之時間、地點，將甲基安非他命販賣與吳靜明、林武政
    、薛博仁（各次販賣之時間、地點、交易方式及販賣所得均
    詳如附表一所載）。嗣經警於民國110年8月31日12時53分許
    （起訴書誤載為23時53分），持法院核發之搜索票前往其位
    於臺中市○里區○○路0段000巷0○0號之住處搜索，扣得如附表
    二編號3至5所示之物，始悉上情。
二、案經臺中市政府警察局第六分局報請臺灣臺中地方檢察署檢
    察官偵查起訴。
    理    由
一、證據能力部分：
    本件判決下列所引用證據，檢察官、被告林東茂及其辯護人
    均同意有證據能力（本院卷第96至99頁），本院審酌上開該
    等證據之取得，並無違背法令情形，且與待證事實間具有邏
    輯上關連性，並經本院依法踐行調查程序，均具有證據能力
    。
二、認定犯罪事實所憑之證據及理由：
  ㈠上開犯罪事實一即附表編號1、2所示之犯罪事實，據被告於
    警詢、偵查、原審暨本院準備程序、審理時皆坦承不諱（見
    偵卷第53至61、753至756頁，原審卷第68、122至124頁、本
    院卷第94至96、131至133頁）；犯罪事實一即附表編號3至6
    所示之犯罪事實，亦經被告於原審暨本院準備程序、審理時
    坦認，核與證人吳靜明、林武政、薛博仁於警詢及偵查中之
    證述相符（見偵卷第125至131、141至145、453至459、523
    至525、533至538、589至591、599至608、745至747頁），
    並有車牌號碼000-000號重型機車車輛詳資料報表(車主：林
    秋珍)、臺中市○里區○○路0段000巷○○道路000○0○00○○○○○○○○
    ○號000-000號機車車行紀錄(吳靜明部分)、臺中市大里區益
    民路1段492巷周邊道路110年4月10日監視錄影擷圖(林武政
    部分)、臺中市大里區益民路1段492巷周邊道路110年6月29
    日、7月3日監視錄影擷圖(薛博仁部分)、原審法院110年聲
    搜字1050號搜索票、臺中市政府警察局第六分局搜索、扣押
    筆錄及扣押物品目錄表(林東茂，110年8月31日，臺中市○里
    區○○路0段000巷0○0號NZG-663號重型機車)、臺中市○里區○○
    路0段000巷0○0號查獲現場及物品照片、吳靜明、林武政、
    薛博仁指認林東茂犯罪嫌疑人紀錄表、吳靜明指認臺中市大
    里區益民路1段492巷GOOGLE街景照片、臺中市大里區益民路
    1段492巷周邊道路110年4月10日監視錄影擷圖(林武政部分)
    、車牌號碼000-0000號重型機車車輛詳細資料報表(車主：
    林武政)、臺中市大里區益民路1段492巷周邊道路110年6月2
    9日、7月3日、7月14日、15日監視錄影擷圖(薛博仁部分)、
    車牌號碼000-000號重型機車車輛詳細資料報表(車主：薛博
    仁)等在卷可參（見他卷一第55頁，他卷二第7、23、37頁，
    偵卷第71至77、91至97、139、445、461至467、489至493、
    521、539至545、555至575、587、609至613頁），復有扣案
    如附表二編號3至5所示之物可佐，足認被告前開之任意性自
    白與事實相符，堪予採信。
  ㈡又按販賣毒品係違法行為，非可公然為之，亦無公定價格，
    且容易分裝、增減份量，而買賣之價格，可能隨時依交易雙
    方關係之深淺、購毒者之資力、需求量及對行情之認知、毒
    品來源是否充裕、查緝是否嚴謹、風險大小等情形，而異其
    標準，非可一概而論，從而販賣之利得，除販賣之價量俱臻
    明確外，委難查得實情，然販賣者從價差或量差中牟利之方
    式雖異，其意圖營利之販賣行為則無二致。尤以販賣之利得
    ，除非經被告詳細供出所販賣之毒品之進價及售價，且數量
    俱臻明確外，實難查得其交易實情。而被告亦供承販賣附表
    一所示之毒品，分獲得新臺幣（下同）200元至3000元不等
    之利益等情（見原審卷第124頁），足見被告確均係基於營
    利之意圖而為交付如附表一所示毒品之行為至明。
  ㈢綜上，本件事證明確，被告上開犯行，洵堪認定，應依法論
    科。
三、論罪科刑：　　
  ㈠核被告所為，皆係犯毒品危害防制條例第4條第2項之販賣第
    二級毒品罪；被告販賣前持有第二級毒品甲基安非他命之低
    度行為，應為其販賣之高度行為所吸收，均不另論罪。
  ㈡被告所犯6次販賣第二級毒品犯行，犯意各別、行為互殊，應
    予分論併罰。
  ㈢刑之加重、減輕部分：
  ⒈被告前因違反毒品危害防制條例案件，經原審法院以107年度
    易字第1912號判處有期徒刑4月確定，於107年11月26日易科
    罰金執行完畢（下稱第①案）；又因違反毒品危害防制條例
    案件，經同法院以107年度中簡字第2596號判處有期徒刑3月
    確定（下稱第②案）；上開第①②案，復經同法院以108年度聲
    字第1236號裁定定應執行有期徒刑6月確定，尚在執行中乙
    節，有臺灣高等法院被告前案紀錄表在卷可憑，而被告於前
    揭定應執行刑之裁定前，上開第①案部分既已於107年11月26
    日以易科罰金執行完畢，自不因其嗣後再與第②案部分合併
    定應執行刑，影響其已執行完畢之事實。是被告於受前揭第
    ①案部分之有期徒刑執行完畢後5年以內，故意再犯本件有期
    徒刑以上之各罪，皆為累犯。審酌被告前因犯罪經徒刑執行
    完畢，理應產生警惕作用，返回社會後能因此自我控管，不
    再故意觸犯有期徒刑以上之罪，惟其仍於上開有期徒刑執行
    完畢5年內故意再犯本案，足認其對刑罰反應力薄弱，認依
    累犯規定加重其刑，並未使被告所受刑罰超過其所應負擔之
    罪責，參照司法院釋字第775號解釋意旨，爰就本案被告所
    犯，除就販賣第二級毒品罪之法定刑為無期徒刑部分，依法
    不得加重外，就其他法定刑部分，皆依刑法第47條第1項規
    定加重之。
　⒉被告對於附表一編號1、2所示販賣第二級毒品之犯罪事實，
    已分別於偵查、歷次法院審理時均坦承不諱，是被告就此部
    分犯行，既曾於偵查及歷次審判中自白，應依毒品危害防制
    條例第17條第2項規定減輕其刑。至被告就附表一編號3至6
    所示之販賣第二級毒品犯行，並未於偵查中自白，自不合於
    前揭減輕其刑之要件。
　⒊又本件被告固涉犯6次販賣第二級毒品犯行，然觀之其販賣對
    象僅3人，且皆為熟知其住處之特定對象，其所販賣毒品數
    量甚少，獲利微薄，顯非販賣毒品之上游中、大盤，更無利
    用無知淺識之人代為送貨，以掩飾自己犯行，與販毒集團大
    規模販毒行為，謀取龐大利益之情形迥然有別，其犯罪情節
    尚非重大危害社會安全，再參諸被告因罹患冠狀動脈心臟疾
    病合併心臟衰竭，於110年11月18日回醫院門診追蹤，顯示
    心臟功能極差，已瀕臨換心階段，目前宜休養不宜工作，直
    到心臟功能恢復，有中國醫藥大學附設醫院診斷證明書可稽
    （見本院卷第23頁），現更因病況不宜執行，而保外就醫中
    ，足以推斷其涉犯本案時，即已有嚴重心臟疾病，難以負擔
    正常勞心勞力工作，是依被告整體犯罪情狀，實有堪予憫恕
    之處，縱科以本件各罪最低刑度（含如附表一編號1、2部分
    ，依前項說明減輕其刑後）仍嫌過重，爰依刑法第59條規定
    各酌量減輕其刑。而其中附表一編號1、2部分，有1加重事
    由及2減輕事由，應先加重（本刑無期徒刑部分除外）再遞
    減其刑；附表一編號3至6部分則先加重（本刑無期徒刑部分
    除外）後減輕其刑。
  ㈣原審法院因認被告罪證明確，而各予論罪科刑，固然有所依
    據。然原審法院未及審酌被告於本院所提其罹患重病之情狀
    ，未允適用刑法第59條規定酌量減輕其刑，尚有未洽。被告
    上訴意旨執此指摘原判決不當，即有理由，應由本院將原判
    決撤銷改判。爰以行為人之責任為基礎，審酌被告曾有煙毒
    、傷害、施用毒品、販賣毒品之前案紀錄，有臺灣高等法院
    被告前案紀錄表可參，素行不佳，其明知毒品對人體身心健
    康戕害甚大，足使施用者導致精神障礙、性格異常，甚至造
    成生命危險之生理成癮性及心理依賴性，危害社會治安，仍
    不知警惕，無視國家對於杜絕毒品犯罪之禁令，而為本案販
    賣第二級毒品以營利之犯行，顯欠缺法治觀念，復考量被告
    各次販賣毒品金額高低之犯罪危害程度、犯後坦承已全然犯
    行，態度尚佳，暨其自陳之教育程度、職業、家庭生活狀況
    及罹有疾病（見本院卷第134頁）等一切情狀，各量處如附
    表一所示之刑，並定其應執行之刑如主文第2項所示，以資
    懲儆。
四、沒收部分：
  ㈠扣案如附表二編號3至5所示之物，均為被告所有，作為本案
    販賣毒品使用之工具等情，據被告供明在卷（見原審卷第12
    1頁），係供本案犯罪所用之物，不問屬於犯罪行為人與否
    ，皆應依毒品危害防制條例第19條第1項規定，於被告所犯
    本案各罪刑項下宣告沒收。
  ㈡又被告就附表一所示犯行，各取得如附表一金額欄所示價金
    ，皆為被告所有之犯罪所得，均未扣案，且金錢並無不宜執
    行之情事，是應依刑法第38條之1第1項前段、第3項之規定
    ，皆宣告沒收，並於全部或一部不能沒收時，追徵其價額。
  ㈢至扣案如附表二編號1、2、6所示之物，固亦均為被告所有，
    然無證據證明與本案犯罪有關，爰皆不於本案宣告沒收。
據上論斷，應依刑事訴訟法第369條第1項前段、第364條、第299
條第1項前段，判決如主文。
本案經檢察官何宗霖提起公訴，檢察官王雪惠到庭執行職務。
中　　華　　民　　國　　111 　年　　8 　　月　　17　　日
            刑事第三庭  審判長法　官　楊  真  明
                              法　官　楊  欣  怡
                              法　官　邱  顯  祥     
以上正本證明與原本無異。
如不服本判決應於收受送達後20日內向本院提出上訴書狀，其未
敘述上訴之理由者，並得於提起上訴後20日內向本院補提理由書
（均須按他造當事人之人數附繕本）「切勿逕送上級法院」。因
疫情而遲誤不變期間，得向法院聲請回復原狀。

                              書記官  陳  緯  宇 
　　　　　　　　　　　　　　　
中　　華　　民　　國　　111 　年　　8 　　月　　17　　日
附錄本案論罪科刑法條全文：
毒品危害防制條例第4條：
製造、運輸、販賣第一級毒品者，處死刑或無期徒刑；處無期徒
刑者，得併科新臺幣3000萬元以下罰金。
製造、運輸、販賣第二級毒品者，處無期徒刑或10年以上有期徒
刑，得併科新臺幣1500萬元以下罰金。
製造、運輸、販賣第三級毒品者，處7年以上有期徒刑，得併科
新臺幣1000萬元以下罰金。
製造、運輸、販賣第四級毒品者，處5年以上12年以下有期徒刑
，得併科新臺幣500萬元以下罰金。
製造、運輸、販賣專供製造或施用毒品之器具者，處1年以上7年
以下有期徒刑，得併科新臺幣150萬元以下罰金。
前五項之未遂犯罰之。
附表一：
編號 購毒者 時間 地點 交易方式 金額（新臺幣）  宣告刑及沒收    1  吳靜明 110年3月17日17時30分許 臺中市○里區○○路0段000巷0○0號 吳靜明騎乘車牌號碼000-000號普通重型機車於左列時間，前往林東茂左列住處，由林東茂將第二級毒品甲基安非他命1小包(重量不詳)販賣交付與吳靜明，並收取右列價金。 1000元  林東茂販賣第二級毒品，累犯，處有期徒刑參年拾月。扣案如附表二編號3至5所示之物，均沒收；未扣案之犯罪所得新臺幣壹仟元沒收，於全部或一部不能沒收時，追徵其價額。 2 林武政 110年4月10日16時27分許 同上 林武政騎乘車牌號碼000-0000號普通重型機車，於左列時間，前往林東茂左列住處，由林東茂將第二級毒品甲基安非他命1小包(重量不詳)販賣交付與林武政，並收取右列價金。 8000元  林東茂販賣第二級毒品，累犯，處有期徒刑肆年。扣案如附表二編號3至5所示之物，均沒收；未扣案之犯罪所得新臺幣捌仟元沒收，於全部或一部不能沒收時，追徵其價額。 3 薛博仁 110年6月29日23時2分許 同上 薛博仁騎乘車牌號碼000-000號普通重型機車，於左列時間，前往林東茂左列住處，由林東茂將第二級毒品甲基安非他命1小包(重量約0.9公克)販賣交付與薛博仁，並收取右列價金。 2000元  林東茂販賣第二級毒品，累犯，處有期徒刑柒年陸月。扣案如附表二編號3至5所示之物，均沒收；未扣案之犯罪所得新臺幣貳仟元沒收，於全部或一部不能沒收時，追徵其價額。 4 薛博仁 110年7月3日17時35分許 同上 同上 2000元  林東茂販賣第二級毒品，累犯，處有期徒刑柒年陸月。扣案如附表二編號3至5所示之物，均沒收；未扣案之犯罪所得新臺幣貳仟元沒收，於全部或一部不能沒收時，追徵其價額。 5 薛博仁 110年7月14日22時48分許(起訴書附表編號4誤載為110年6月29日23時2分許) 同上 同上 2000元  林東茂販賣第二級毒品，累犯，處有期徒刑柒年陸月。扣案如附表二編號3至5所示之物，均沒收；未扣案之犯罪所得新臺幣貳仟元沒收，於全部或一部不能沒收時，追徵其價額。 6 薛博仁 110年7月15日20時2分許 同上 同上 2000元  林東茂販賣第二級毒品，累犯，處有期徒刑柒年陸月。扣案如附表二編號3至5所示之物，均沒收；未扣案之犯罪所得新臺幣貳仟元沒收，於全部或一部不能沒收時，追徵其價額。 
附表二：
編號 扣案物品名稱 數量 備註 1 塑膠球吸食器  4個   (1)扣押物品目錄表記載為玻璃球5個，鑑驗結果為塑膠球吸食器4個、玻璃球吸食器1個 (2)鑑驗後均檢出甲基安非他命成分　  2 玻璃球吸食器 1個  3 鏟管 4根   4 夾鏈袋  1包  5 電子磅秤 1臺  電池已取出 6 IPHONE 11行動電話 1支 IMEI：000000000000000號 SIM卡已拔出